【裁判字號】    98,易,960
【裁判日期】    981229
【裁判案由】    竊盜等
【裁判全文】
臺灣苗栗地方法院刑事判決               98年度易字第960號
公  訴  人  臺灣苗栗地方法院檢察署檢察官
被      告  丁○○
            丙○○
            乙○○
上列被告等因竊盜等案件，經檢察官提起公訴（98年度偵字第43
00號），被告3 人於本院準備程序進行中均為有罪之陳述，經本
院改行簡式審判程序，判決如下：
    主  文
丁○○犯結夥三人以上竊盜罪，處有期徒刑陸月，如易科罰金，
以新臺幣壹仟元折算壹日；又共同犯竊盜罪，處有期徒刑肆月，
如易科罰金，以新臺幣壹仟元折算壹日。應執行有期徒刑拾月，
如易科罰金，以新臺幣壹仟元折算壹日。
丙○○犯結夥三人以上竊盜罪，累犯，處有期徒刑捌月；又共同
犯竊盜罪，處有期徒刑伍月。應執行有期徒刑壹年。
乙○○犯故買贓物罪，處有期徒刑肆月，如易科罰金，以新臺幣
壹仟元折算壹日。緩刑貳年。
    犯罪事實及理由
一、犯罪事實：
（一）丙○○前於民國96年間，因違反家庭暴力防治法案件，經
      本院判處有期徒刑4 月確定，又於97年間，因違反保護令
      罪、竊盜案件，經本院分別判處有期徒刑9 月、5 月確定
      ，復經本院裁定應執行有期徒刑1 年，甫於98年4 月5日
      縮短刑期接續執行完畢。
（二）緣范文智（業經檢察官為緩起訴處分確定）因與其任職之
      金順豊顧問有限公司（下稱金順豊公司）具薪資糾紛且亦
      積欠丁○○債務，竟與丁○○及丙○○結夥三人，共同基
      於意圖為自己不法所有之犯意聯絡，於98年5 月19日晚上
      11時許，前往金順豊公司經營位於苗栗縣公館鄉館南村14
      鄰352 號之公館映象園區泰國金象館內，共同竊取廖敏期
      所有、由金順豊公司管理並由戊○○保管之MARUPIN 牌冰
      櫃1 只，得手後先置於該園區圍牆外。丁○○及丙○○為
      載運上開冰櫃，復另共同基於意圖為自己不法所有之犯意
      聯絡，再於同年月20日凌晨3 、4 時許，在苗栗縣公館鄉
      館東村10鄰巷道內，由丙○○以其自備之鑰匙（業經丟棄
      無從尋獲）竊取民虢有限公司所有由甲○○使用之車牌號
      碼OJ-3712 號之自用小貨車。得手後，再以該自用小貨車
      至其等暫置放冰櫃之地點，載運該冰櫃並駛往苗市玉清宮
      前停車場置放。
（三）丙○○及丁○○於98年5 月20日上午9 時許，將上述冰櫃
      推往乙○○位於苗栗縣苗栗市○○路64號之萬年商行，乙○○可預見該冰櫃係來路不明之贓物，竟仍基於故買贓物
      之犯意，以新臺幣（下同）4000元之價格，向丙○○及丁○○購買。嗣經警據報稱丁○○於前述停車場推運一冰櫃
      行跡可疑，經警至前述停車場查看，發現甲○○失竊之車
      輛，再向丁○○查詢，而查悉上情。
二、證據名稱：
（一）被告丁○○、丙○○於偵查中之自白及其2 人與被告乙○○於本院審理時之自白。
（二）證人即同案被告范文智、證人即被害人戊○○、甲○○、
      廖敏期於偵查中之證述。
（三）贓物認領保管單、車籍查詢- 基本資料詳細畫面各1 紙及
      車輛失竊尋獲電腦資料4紙。
（四）照片影本16張
三、論罪科刑：
（一）核被告丁○○、丙○○2 人所為，就竊取車輛部分，均係
      犯刑法第320 條第1 項之竊盜罪，就竊取冰櫃部分，均係
      犯刑法第321 條第1 項第4 款之結夥三人以上竊盜罪。又
      被告乙○○所為，係犯刑法第349 條第2 項之故買贓物罪
      。被告丁○○、丙○○與共犯范文智彼此間，就竊取冰櫃
      部分，及被告丁○○、丙○○彼此間，就竊取車輛部分，
      均有犯意聯絡及行為分擔，均為共同正犯。
（二）被告丙○○前於96年間，因違反家庭暴力防治法案件，經
      本院判處有期徒刑4 月確定，又於97年間，因違反保護令
      罪、竊盜案件，經本院分別判處有期徒刑9 月、5 月確定
      ，復經本院裁定應執行有期徒刑1 年，甫於98年4 月5 日
      縮短刑期接續執行完畢等情，有臺灣高等法院被告前案紀
      錄表1 份在卷可稽，其於上開有期徒刑執行完畢後，5 年
      以內故意再犯本件有期徒刑以上之罪，應依刑法第47條第
      1 項之規定加重其刑。爰審酌被告丁○○、丙○○不思以
      正當途徑賺取財物，結夥行竊，造成被害人財物之損失，
      又被告乙○○故買贓物之行為，造成追查贓物流向之困難
      ，亦因提供銷贓管道而間接助長竊盜歪風，且被告丙○○
      除犯上開竊盜案件外，另於98年間，再犯竊盜案件，經本
      院98年度易字第870 號判決應執行有期徒刑9 月確定，現
      在執行中，有上開前案紀錄表可考，惡性較其餘被告2 人
      為重，惟被告3 人均坦承犯行，被告丁○○及乙○○均與
      被害人廖敏期達成和解，有和解書2 份在卷可稽（見本院
      卷第37、38頁），兼衡其等之生活狀況、智識程度等一切
      情狀，各量處如主文所示之刑，併就被告丁○○、乙○○
      部分，均諭知易科罰金之折算標準，就被告丁○○部分定
      其應執行之刑及諭知易科罰金之折算標準，就被告丙○○
      部分並定其應執行之刑。另查被告乙○○未曾因故意犯罪
      受有期徒刑以上刑之宣告，有臺灣高等法院被告前案紀錄
      表在卷可稽，其犯後坦承犯行，態度良好，僅因一時失慮
      ，致罹刑章，經此偵審程序，當知所警惕，信無再犯之虞
      ，本院因認前開所宣告之刑以暫不執行為適當，爰併予諭
      知緩刑2 年，以啟自新。至被告丙○○用以竊取上開車輛
      之鑰匙1 把，固為其所有供犯罪所用之物，惟未據扣案，
      且已無從尋獲，已據其供承在卷，為免將來執行困難，爰
      不另為沒收之諭知，附此敘明。
四、本件於審判期日，被告丁○○、乙○○對檢察官求處之刑度
    （如主文所示）表示願意接受，並以言詞陳明願捨棄上訴權
    而記明筆錄（見本院卷第48頁），依刑事訴訟法第357 條第
    1 項、第358 條第1 項但書、第359 條規定，被告丁○○、
    乙○○均因捨棄上訴權而喪失上訴權。
五、應適用之法條：
（一）刑事訴訟法第273 條之1 第1 項、第284 條之1 、第299
      條第1 項前段、第310 條之2 、第454 條第1 項。
（二）刑法第28條、第320 條第1 項、第321 條第1 項第4 款、
      第349 條第2 項、第47條第1 項、第51條第5 款、第41條
      第1 項前段、第74條第1 項第1 款。
（三）刑法施行法第1 條之1 。
六、本判決係依刑事訴訟法第310 條之2 、第454條 第1 項製作
    ，依法僅記載當事人欄、主文、犯罪事實、證據名稱以及應
    適用之法條。如不服本判決，應於判決送達之日起10日內，
    向本院提起上訴（被告丁○○、乙○○均已捨棄上訴而喪失
    上訴權）。
本案經檢察官黃明正到庭執行職務。
中    華    民    國    98    年    12    月    29    日
                  刑事第一庭  法  官  林 卉 聆
以上正本證明與原本無異。
如不服本判決，應於判決送達後10日內向本院提出上訴狀（應抄
附繕本），其未敘述上訴理由者，應於上訴期間屆滿後20日內補
提理由書狀於本院，上訴於臺灣高等法院臺中分院。告訴人或被
害人如對於本判決不服者，應具備理由請求檢察官上訴，其上訴
期間之計算係以檢察官收受判決正本之日期為準。
                              書記官  楊 慧 萍
中    華    民    國    98    年    12    月    29    日
附錄論罪科刑之法條全文：
刑法第320 條第1 項
意圖為自己或第三人不法之所有，而竊取他人之動產者，為竊盜
罪，處5 年以下有期徒刑、拘役或5 佰元以下罰金。
刑法第321條
犯竊盜罪而有左列情形之一者，處 6 月以上、 5 年以下有期徒
刑：
一、於夜間侵入住宅或有人居住之建築物、船艦或隱匿其內而犯
    之者。
二、毀越門扇、牆垣或其他安全設備而犯之者。
三、攜帶兇器而犯之者。
四、結夥三人以上而犯之者。
五、乘火災、水災或其他災害之際而犯之者。
六、在車站或埠頭而犯之者。
前項之未遂犯罰之。
中華民國刑法第349 條
收受贓物者，處3 年以下有期徒刑、拘役或5 百元以下罰金。
搬運、寄藏、故買贓物或為牙保者，處5 年以下有期徒刑、拘役
或科或併科1 千元以下罰金。

司法院資訊處製作；財團法人民間司法改革基金會備份。
